臺灣屏東地方法院刑事裁定
　　　　　　　　　　　　　　　　　　 111年度重訴字第11號
                                     111年度聲字第1145號
公  訴  人  臺灣屏東地方檢察署檢察官
聲  請  人  
即  被  告  柯麒龍



選任辯護人  林朋助律師
上列被告因殺人案件（本院111年度重訴字第11號），本院裁定
如下：
　　主  文
柯麒龍自民國壹佰壹拾壹年拾壹月捌日起延長羈押貳月。
具保停止羈押之聲請駁回。
  理  由
一、聲請人即被告柯麒龍（下稱被告）因殺人案件，前經本院於
    民國111年6月8日訊問後，認被告涉犯刑法第271條第1項之
    殺人罪嫌重大，且有刑事訴訟法第101條第1項第1款、第3款
    之羈押原因，非予羈押顯難進行審判，而有羈押之必要，於
    同日裁定羈押，繼經本院於同年8月22日訊問後，認原羈押
    原因猶存，且有繼續羈押之必要，於同年8月31日裁定自同
    年9月8日起延長羈押2月在案，有本院111年6月8日、同年8
    月22日訊問筆錄、押票、回證、臺灣高等法院被告前案紀錄
    表、本院刑事裁定在卷可按，合先敘明。
二、羈押被告，偵查中不得逾2月，審判中不得逾3月。但有繼續
    羈押之必要者，得於期間未滿前，經法院依第101條或第101
    條之1之規定訊問被告後，以裁定延長之。延長羈押期間，
    偵查中不得逾2月，以延長1次為限。審判中每次不得逾2月
    ，如所犯最重本刑為10年以下有期徒刑以下之刑者，第一審
    、第二審以3次為限，第三審以1次為限。被告及得為其輔佐
    人之人或辯護人，得隨時具保聲請停止羈押。刑事訴訟法第
    108條第1項前段、第5項、第110條第1項分別定有明文。次
    按審判中之延長羈押，如所犯最重本刑為死刑、無期徒刑或
    逾有期徒刑10年者，第一審、第二審以6次為限，第三審以1
    次為限。刑事妥速審判法第5條第2項亦定有明文。
三、延長羈押部分
　㈠茲因被告羈押期間即將屆滿，經本院於111年10月28日訊問被
    告，並審酌被告雖矢口否認有何殺人犯行，惟坦承確有持魚
    叉與被害人陳奕安發生爭執，且被害人確係遭該魚叉刺中身
    亡等語，且被告被訴殺人犯行之事實，亦經證人陳豐澤證述
    在卷，並有卷附監視器錄影影像擷取畫面照片可稽，另被害
    人死因經鑑定認係因遭被告所持魚叉刺中身亡等情，則有卷
    附檢驗報告書、法務部法醫研究所解剖報告書暨鑑定報告書
    、相驗屍體證明書等件存卷可查，復有前揭魚叉1支扣案可
    憑，足認被告就被訴刑法第271條第1項之殺人罪，涉有重嫌
    。
　㈡被告前因賭博及妨害自由案件，經法院判處罪刑確定，嗣於1
    07年間經法院定應執行有期徒刑6月確定，然經臺灣屏東地
    方檢察署通緝始到案執行。另被告於110年間因毀損、過失
    傷害等案件，曾經本院、臺灣臺東地方檢察署通緝，嗣經警
    方緝獲始行到案等情，有臺灣高等法院被告前案紀錄表、通
    緝記錄表存卷可按，是被告前已有因案逃匿而遭通緝之情形
    ，則以被告本案所涉前揭罪嫌，刑責更甚以往，舉輕明重，
    自可據此認定被告有逃亡之虞。甚者，被告於本案案發後，
    旋即取走現場監視器另藏置他處，無非係為免偵查機關藉由
    察看監視器攝得影像查悉其犯行，是被告規避刑責之心態，
    昭然若揭，則被告極可能逃亡以規避刑事審判或將來刑之執
    行。況且，被告所犯前揭罪嫌，該罪之法定刑為死刑、無期
    徒刑或10年以上有期徒刑，核係屬最輕本刑為5年以上有期
    徒刑之罪，恆常伴有逃亡之高度可能性，此為脫免刑責及受
    罰之人性本質，依常情而論，被告為求避罪而逃亡，存有相
    當或然率，同有相當理由可認被告有逃亡之虞，是被告仍有
    刑事訴訟法第101條第1項第1、3款所定羈押原因，當屬無疑
    。
　㈢考量被告僅因與被害人發生衝突即持器械取人性命，剝奪他
    人生命權，危害社會治安甚鉅，經權衡國家刑事司法權之有
    效行使、社會秩序及公共利益、被告人身自由之私益及防禦
    權受限制之程度，認倘以具保、責付或限制住居等侵害較小
    之手段，均不足以祛除被告逃亡之疑慮，無從達到與羈押同
    等之實效，難以確保本案將來刑事審判及執行程序之順利進
    行，因認有繼續羈押之必要，爰裁定自111年11月8日起，再
    延長羈押2月。
四、駁回聲請具保停止羈押部分
　㈠被告於本院訊問時當庭聲請具保停止羈押意旨略以：本件已
    有監視器影像可以證明，且案發後我有去警局報到，沒有滅
    證的問題，希望能讓我交保，以利我籌錢與被害人家屬協商
    和解等語。其辯護人則為被告辯稱：本案已勘驗相關監視器
    影像，事實已可確定，故被告無勾串證人之虞，況被告如有
    逃亡之意，亦不會於案發後僅在現場附近休息，且被告已與
    部分被害人家屬和解，請求具保讓被告能與其餘被害人家屬
    商談和解等語。
　㈡被告因涉犯前揭殺人罪之嫌疑重大，仍有羈押原因及必要等
    節，業如前述，不再贅言。而被告及其辯護人所陳被告無再
    勾串證人或逃亡之虞云云，均係以被告自己之說詞為有利被
    告之辨解，尚難逕採。復參酌檢察官、訴訟參與人即被害人
    之女陳姷彤均表示被告否認殺人犯意，且犯案後立即逃亡並
    滅證，仍有繼續羈押必要等語，另告訴代理人亦陳明被告可
    經由告訴代理人聯絡協商和解，不同意讓被告交保等語，顯
    然被告迄未能求得被害人家屬諒解，自無從僅因被告自承欲
    與被害人家屬協商和解等語，逕執為具保停止羈押之理由。
    末查無被告有刑事訴訟法第114 條所列各款所定不得駁回具
    保聲請停止羈押之情形，是被告聲請具保停止羈押，難認有
    理由，應予駁回。
五、依刑事訴訟法第220條、第108條第1項、第5項，刑事妥速審
    判法第5條第2項，裁定如主文。
中　　華　　民　　國　　111 　年　　11　　月　　1 　　日

                  刑事第五庭  審判長法  官 黃柏霖
　　　　　　　　　
　　　　　　　　　                  法  官 李宛臻
　　　　　　　　　
　　　　　　　　　                  法  官 錢毓華
以上正本證明與原本無異。
如不服本裁定應於裁定送達後5日內向本院提出抗告書狀敘述抗
告之理由抗告於臺灣高等法院高雄分院。
中　　華　　民　　國　　111 　年　　11　　月　　2 　　日
                                    書記官 黃振法